

Carla Nahra

UX/UI Designer

Sobre mí

Apasionada del diseño y la ilustración he descubierto un nuevo camino en el diseño de interfaces y experiencias de usuario. Con ganas de seguir aprendiendo y creciendo profesionalmente, dispuesta a enfrentar nuevos retos aprovechando mi capacidad creativa para la resolución de problemas.

Contacto

+34 615 968 762 cnahraillesca@gmail.com medium.com/@cnahraillesca

Habilidades

- Gestión de grandes equipos
- Resolución de problemas
- Buena comunicación
- Atención al detalle

Tecnologías

- Figma
- HTML
- · CSS
- Adobe Creative Suite
- Paquete Office

Idiomas

- Español nivel: nativo
- Inglés nivel: alto

Experiencia laboral

Retail Manager

Nike Gran Vía Madrid Octubre 2017 - Abril 2022 Análisis de KPI's y desarrollo de informes de ventas y stock Estudio del producto, cambios en el suelo de venta por estrategia de marketing y control de los resultados de las acciones comerciales. Liderar el equipo y distribuir las tareas

Trato directo con el cliente para la resolución de problemas.

Diseñadora Gráfica y Web

Somos Farmacia Digital Febrero 2016 - Enero 2017 Diseño de identidades corporativas, logotipos, creatividades para campañas promocionales, gestión de e-mail marketing y newsletter, creación de contenido para RRSS. Diseño de páginas webs con WordPress y tiendas online con Woocommerce.

Formación académica

UX/UI Design 9 semanas Bootcamp

Ironhack Mayo 2022 - Agosto 2022

UCD, UX research, arquitectura de la información, wireframing, prototyping.

- Design Thinking Methodology, Agile framework.
- · Atomic design, Visual design, user-interaction design.
- Evaluación de usabilidad, rediseño de webs.

Tecnologías: Figma, HTML, CSS.

Máster en Diseño Gráfico, Web y Creatividad

Cámara de Comercio de Sevilla Octubre 2015 - Mayo 2016

Licenciada en Comunicación Audiovisual

Universidad de Sevilla Septiembre 2008 - Junio 2013